# 关于 PPP 相关问题

提问人：wx_60764ff2e2a1 时间：2022-03-22 21:01:53
陈版您好，请教下PPP相关核算的问题，看到计学精要 2021 讲到PPP项目的社会资本方合并报表区分金融资产模式和无形资产模式，如果社会资本方成立项目公司实施PPP项目，这个项目公司对购置或建造的资产在自己单体报表上还是确诊固定资产（购置土地确诊无形资产）是这样吗？如果社会资本方不成立项目公司自己实施要区分金融资产模式和无形资产模式吗（编合并报表和不编的 2 种情况下）？

回答人：chenyiwei
项目公司单户报表中的核算，要考虑日后的具体移交操作。例如，如果运营期满时项目公司将基础设施资产移交给政府方，则其处理的结果与母公司合并报表层面基本一致，是确认金融资产或无形资产；但如果最终移交方式是社会资本方将项目公司股权移交给政府方，该项目公司后续继续作为项目运营主体存续的，则项目公司自身报表中就应确认固定资产和无形资产，到母公司合并报表层面再转为金融资产或者无形资产。
如果社会资本方不成立项目公司自己实施，则在社会资本方自身报表中也要区分金融资产模式和无形资产模式，这与社会资本方是否编制合并报表无关。